臺灣臺北地方法院刑事判決
110年度審易字第1110號
公  訴  人  臺灣臺北地方檢察署檢察官
被      告  蔡忠義



            林昆賢




上列被告等因竊盜案件，經檢察官提起公訴（110年度偵字第114
64、11465、12044、12444、12464、13946、15615、16345號）
，本院判決如下：
    主  文
蔡忠義犯如附表1、2、5至8「主文欄」所示之罪，各處如附表1
、2、5至8「主文欄」所示之宣告刑。
未扣案如附表編號1、5至8所示之犯罪所得均沒收，於全部或一
部不能沒收或不宜執行沒收時，追徵其價額。
林昆賢犯如附表編號2、3、4「主文欄」所示之罪，各處如附表
編號2、3、4「主文欄」所示之宣告刑。
    事  實
一、蔡忠義意圖為自己不法之所有，單獨基於竊盜之犯意，或與
    林昆賢共同意圖為自己不法所有，基於竊盜之犯意聯絡，分
    別為下列犯行：
（一）蔡忠義於附表編號1、5至8號所示之時間、地點，附表編
      號1、5至8所示之方法，竊取附表編號1、5至8所示之物品
      得手，經如附表編號1、5至8所示之人員發現遭竊後報警
      ，經警方調閱現場及附近周邊監視器循線查悉上情。 
（二）蔡忠義、林昆賢於附表編號2所示時間，以附表編號2所示
      之分工方式，至附表編號2所示處所行竊，因無法撬開神
      像處所裝置防盜壓克力板致未竊得財物而未遂。蔡忠義（
      涉犯附表編號3、4部分，經檢察官另簽分偵辦）、林昆賢
      於附表編號3、4所示時間、地點，以附表編號3、4所示方
      式分別竊得附表編號3、4所示之物。並經附表編號3、4所
      示之人發現遭竊後報警，由警方調閱現場及附近周遭監視
      器，而查悉上情。
二、案經周志明、王榮、林志龍、楊文龍、傅涵、王姿雅、林宜
    新、李國源等人分別訴請臺北市政府警察局萬華分局、中正
    第二分局報請臺灣臺北地方檢察署檢察官偵查起訴。
    理  由
壹、證據能力：
    本判決認定事實所引用之供述及非供述證據，並無證據證明
    係公務員違背法定程序所取得，檢察官及被告2人對於證據
    能力均稱無意見（本院卷第131至135、145至148頁），即均
    不爭執證據能力，本院審酌該等證據資料製作時之情況，並
    無違法不當及證明力明顯過低之瑕疵，認作為證據應屬適當
    ，依刑事訴訟法第158條之4之解釋及第159條至第159條之5
    規定，均有證據能力。
貳、實體部分：
一、認定犯罪事實所憑證據及理由：
（一）有關附表編號1、3至8部分犯行：
   1、上開有關被告林昆賢與蔡忠義共犯附表編號3、4部分，及
      由被告蔡忠義個人單獨犯附表編號1、5至8部分各次犯行
      ，業據被告2人坦認不諱（見偵字第16345號偵查卷第11至
      13頁、第12044號偵查卷第9至12、84至85頁，第12444號
      偵查卷第10至11、60，第12464號偵查卷第8至10頁，第11
      464號偵查卷第8至10頁，第13946號偵查卷第10至11頁，
      第15615號偵查卷第8至9頁，本院卷第96、130、144至145
      頁），核與證人即告訴人楊文龍（附表編號1）、王榮（
      附表編號3）、林志龍（附表編號4）、傅涵（附表編號5
      ）、王姿雅（附表編號6）、林宜新（附表編號7）、李國
      源（附表編號8）、證人即駕駛車號000-0000號自小客車
      載送至附表編號4所示之夾娃娃機店陳昱瑋（附表編號4）
      、與將車號000-000號普通重型機車借予被告蔡忠義使用
      之項紀文（附表編號1）等人指述遭竊及證述借車或開車
      載送之情相符（見偵字第16345號偵查卷第17至20、24至2
      5頁，偵字第12044號偵查卷第19至21、27至29頁，偵字第
      12444號偵查卷第17至18、21、49頁，第11464號偵查卷第
      17至18頁，第13946號偵查卷第18、22至23頁，第15615號
      偵查卷第26至27頁），復有警方調閱遭竊現場、附近監視
      器光碟，有翻拍照片及車輛詳細資料報表（附表編號4）
      、證人王榮提出憶匠廣告設計有限公司估價單均附卷可按
      （見偵字第16345號偵查卷第27、29、31、33頁，第12044
      號偵查卷第31至34、53頁，第12444號偵查卷第13、15頁
      ，第12464號偵查卷第23至27頁，第11464號偵查卷第25、
      29、31、33頁，第13946號偵查卷第33至36頁，第15615號
      偵查卷第31至32頁），此外，並有臺北市政府警察局萬華
      分局西門町派出所受理案件證明單、受理各類案件紀錄表
      、龍山派出所受理各類案件紀錄表、受理案件證明單、東
      園街派出所受理各類案件紀錄表、受（處）理案件證明單
      均附卷可佐（見第12464號偵查卷第45、47頁，第11464號
      偵查卷第37至39頁，第13946號偵查卷第49至51頁，第156
      15號偵查卷第35至37頁）。
 　2、據上，被告2人均自白此部分犯行，核與事證均相符，均
      足以採信。
（二）有關附表編號2部分犯行：
   1、此部分犯行，業據被告林昆賢坦承不諱（見本院卷第144
      至145頁），被告蔡忠義雖坦認有於附表編號2所示時間與
      林昆賢一同至附表編號2所示土地公廟之情不諱，然矢口
      否認與林昆賢共犯此部分加重竊盜未遂犯行，辯稱：我當
      時與林昆賢聊天，他看到旁邊土地公廟神像上有金牌，他
      缺錢就提議去偷金牌，我說偷神明金牌如果被當地角頭抓
      到會被打，我就跑掉，就先到附近公園路邊上廁所，之後
      走回該處，看到林昆賢自己在土地公廟內要扳開壓克力板
      ，我要林昆賢趕快出來，當時看到他偷我有嚇到，不知道
      林昆賢真的會為了錢去偷神明金牌云云。
   2、經查：
   （1）上開事實，業據證人即土地公廟管理人周志明陳稱：我
        是臺北市○○區○○街00號土地公廟的廟公，於110年1月23
        日早上6點多左右到土地公廟開門，當時我在整理時，
        發現土地公神明像前的防盜壓克力板上有手印般的灰塵
        在上面，神明像上有掛金牌，是信眾打給土地公神明還
        願的，信徒送金牌時就有壓克力板保護，我去調閱監視
        器後，有看到同日上午5時20分左右，有1名男子從廟旁
        小洞侵入，該男子戴著手套還有螺絲起子進入廟內著手
        行竊，竊賊目標就是神明像上的金牌，因為有防盜壓克
        力板，所以竊賊無法得逞，約5分鐘後竊賊就離開等語
        甚詳（見第11465號偵查卷第31至32、97頁），復有證
        人即車號000-0000號自小客車車主陳昱瑋陳稱：我和林
        昆賢是高中同學，我先認識綽號「小宇」蔡忠義，就介
        紹他們2人認識，於110年1月23日凌晨接到林昆賢電話
        說他和蔡忠義2人在西門町要我去接他們，我順路就開
        車去接他們，蔡忠義就要我開車載他們到大理街土地公
        廟附近，我開車載他們2人過去後就離開回家，他們並
        沒有說過去做什麼等語（見第11465號偵查卷第37至38
        頁），證人即共犯林昆賢亦稱：我因與家人相處不睦，
        且工作不穩而缺錢，就跟綽號「小宇」的蔡忠義講說我
        缺錢，蔡忠義告訴我這間土地公廟有金牌，1片金牌可
        以賣到10萬元以上，所以我們就商量偷金牌，去偷土地
        公廟金牌是蔡忠義提議說要偷的，因為蔡忠義體型比較
        大，就由我入內行竊，蔡忠義在外面幫我把風，他還準
        備1支十字型螺絲起子給我，要我撬開前面裝置的壓克
        力板，我從廟旁牆上1個小洞越牆爬進去，我有將壓克
        力板上的螺絲拆下，但還是沒辦法移動打開壓克力板，
        且壓克力板很厚無法破壞，所以我再從原路從小洞爬出
        去，我就與蔡忠義2人一起離開等語（見第11465號偵查
        卷第16、128至129頁）。是由上開證人證述可知，被告
        2人原在西門町，之後商議妥要前往附表編號2所示土地
        公廟，才由被告林昆賢以電話聯繫證人陳昱瑋駕車到西
        門町載被告2人，並由被告蔡忠義向陳昱瑋稱欲前往該
        土地公廟，是至本案行竊之土地公廟，係由被告蔡忠義
        告知陳昱瑋，此舉，顯徵被告2人前往土地公廟前確實
        事前已有所商議才一同前往，並非如被告蔡忠義所稱剛
        好在土地公廟附近聊天，才由被告林昆賢臨時起意入內
        行竊之情明顯不同。至於證人周志明於偵查中所稱林昆
        賢持螺絲起子刺壓克力板，還沒刺穿前疑似有人叫他趕
        快離開等語（見第11465號偵查卷第97頁），證人周志
        明僅稱疑似，並無法確認呼叫離開者之真意，究竟是因
        見無法破壞趕緊離開以免遭捕之意，或為其他之意等，
        並不明確，尚難驟為有利於被告蔡忠義之認定；且被告
        蔡忠義已稱其反對林昆賢入廟行竊，見林昆賢執意從廟
        旁小洞鑽入廟內行竊之情，當應立即離開現場，以免遭
        瓜田李下之嫌，竟仍留在現場陪同林昆賢查看，並與林
        昆賢一同離開逃逸等舉止，確實可疑。
 　（2）復據該土地公廟當日監視器所錄得翻拍照片及警方調閱
        附近監視器光碟翻拍照片所呈可見：被告2人搭乘陳昱
        瑋所有車號000-0000號自小客車在土地公廟附近下車，
        該土地公廟晚間已經鐵捲門拉下關閉，被告2人有在該
        土地公廟隔鐵捲門往內探視，該公廟牆邊鐵皮確有1小
        破洞處，之後由被告林昆賢雙手均戴手套進入土地公廟
        內，右手並持有柱狀物，及被告林昆賢在神龕前設法解
        開該處所裝設的壓克力板等節，有上開監視器翻拍照片
        附卷可佐（見第11465號偵查卷第41、43、49、103至12
        1頁）。
   （3）此外，並有臺北市政府警察局萬華分局康定路派出所受
        理刑事案件報案三聯單、受理各類案件紀錄表附卷可佐
        （見第11465號偵查卷第53至55頁）。　　　　
   （4）綜上，被告蔡忠義前開所辯，顯為事後卸責之詞，不足
        採信，被告蔡忠義此部分犯行亦堪認定。 
二、論罪科刑：
（一）按刑法第321條第1項第2款所謂「毀越」門窗牆垣或其他
      安全設備，「毀」係指毀損、毀壞，「越」則指越進、越
      入、超越或踰越而言，毀而不越，或越而不毀，均得依該
      條款處斷，亦即祇要毀越行為足使該門扇或安全設備喪失
      防閑作用，即該當於前揭規定之要件。而門鎖如係裝置於
      門內，為門之組成部分，應認屬門扇、門窗之一部，若係
      附加於門上之掛鎖，則應屬安全設備。又刑法第321條第1
      項第3款之攜帶兇器竊盜罪，係以行為人攜帶兇器竊盜為
      其加重條件，此所謂兇器，其種類並無限制，凡客觀上足
      對人之生命、身體、安全構成威脅，具有危險性之器械均
      屬之，且須行竊時攜帶此種具有危險性之器械為已足，並
      不以攜帶之初有行兇之意圖為必要。查被告2人人於附表
      編號2所示時間、地點，由身型較瘦之被告林昆賢翻越廟
      旁牆上小洞而進入該廟內，當屬踰越牆垣而犯之；被告蔡
      忠義所犯附表編號6所示時、地，行竊時利用所攜帶長型
      條狀物，破壞門鎖方式進入店內行竊，該門鎖裝置於門內
      ，自屬門之一部。
（二）核被告2人就附表各編號相關部分所為：
 　1、被告蔡忠義所犯附表編號1、5部分所為，均係犯刑法第32
      0條第1項竊盜罪；所犯附表編號6部分犯行所為，係犯刑
      法第321條第1項第3款、第2款攜帶兇器、毀壞安全設備竊
      盜罪；所犯附表編號7、8部分所為，均係犯刑法第321條
      第1項第1款侵入住宅竊盜罪；所犯附表編號2部分所為，
      則係犯刑法第321條第2項、第1項第3款、第2款攜帶兇器
      踰越牆垣竊盜未遂罪。被告林昆賢所犯附表編號2部分，
      係犯刑法第321條第2項、第1項第3款踰越牆垣攜帶兇器竊
      盜未遂罪；所犯附表編號3部分所為，係犯刑法第321條第
      第1項第3款攜帶兇器竊盜罪；所犯附表編號4部分所為，
      則係犯刑法第320條第1項竊盜罪。公訴意旨認被告2人犯
      附表編號2部分犯行，雖引用刑法第320條第3項、第1項之
      竊盜未遂罪，未引用刑法第321條第2項、第1項第3款、第
      2款踰越牆垣、攜帶兇器竊盜未遂罪，惟於起訴書犯罪事
      實一（一）部分，就被告2人相關犯行均記載明確，應認
      此部分事實確經起訴，僅係錯誤引用刑法第320條第3項、
      第1項之竊盜未遂罪，就被告2人所犯附表編號2部分犯行
      ，本院於審理程序亦當庭諭知更正應適用刑法第321條第2
      項、第1項第1、3款加重竊盜罪未遂罪（本院卷第131頁）
      ，就此部分應予補正。另被告蔡忠義犯附表編號6所示犯
      行，起訴書雖亦未引刑法第321條第1項第2款毀壞安全設
      備之加重要件，惟於起訴書犯罪事實一（六）部分業已明
      確記載被告蔡忠義持質地堅硬、客觀上可供兇器使用之條
      狀物破壞大門門鎖進入店內竊取財物等語，應認此部分事
      實業經起訴，僅係漏載此部分加重要件；又起訴書犯罪事
      實（七）（八）部分，僅記載被告蔡忠義侵入住宅竊盜，
      並未記載被告攜帶兇器犯此部分竊盜犯行，然仍記載被告
      蔡忠義此部分犯行係犯刑法第321條第1項第3款攜帶兇器
      竊盜之加重條件，顯為贅載應予刪除，以上均附此說明。
   2、共犯關係：
      被告2人就附表編號2部分，及被告林昆賢就附表編號3、4
      部分之犯行與共犯蔡忠義間，均有犯意聯絡及行為之分擔
      ，均為共同正犯。
   3、接續犯：
      被告蔡忠義於附表編號7所示時、地，於密接時間先後進
      入該公寓住宅4樓之樓梯間行竊，是其先後竊得腳踏車、
      打氣桶1個及自行車專用鞋1雙等物，係基於單一竊盜犯意
      ，在同一空間及密接時間數次竊得上述物品，認係基於同
      一犯罪目的而實行，於法律上應評價其數舉動為一行為，
      應論以接續犯。
   4、想像競合犯：
      被告林昆賢所犯附表編號3部分所為，係以一行為同時犯
      攜帶兇器竊盜及毀損罪，為想像競合犯，應依刑法第55條
      規定，從一重之攜帶兇器竊盜罪處斷。
   5、數罪：
      被告蔡忠義所犯附表編號1、2、5至8所示之各罪，及被告
      林昆賢所犯附表編號2至4所示之各罪，分別係對不同被害
      人竊取財物犯行，犯意各別，行為互殊，均應分論併罰。
   6、刑之減輕事由（附表編號2未遂犯行）：
      被告2人就附表編號2所示犯行，已著手於竊取土地公廟內
      財物行為之實行而不遂，為未遂犯，依刑法第25條第2項
      規定，按既遂犯之刑減輕之。
（二）量刑
   1、爰以行為人責任為基礎，審酌被告2人均值青壯，竟僅因
      缺錢花用，不思以正當途徑賺取金錢，屢次徒手或攜帶兇
      器、毀損安全設備、踰越牆垣、侵入住宅、毀損等方式行
      竊財物，危害社會治安，侵害居住安寧，均不足取，復審
      酌被告2人犯後，被告蔡忠義就附表編號2部分犯行否認外
      餘均坦承犯行，被告林昆賢於警、偵訊及本院審理中均坦
      承犯行，但迄今均未賠償告訴人等人所受損失等犯後態度
      ，被告2人共犯附表編號2犯行、被告林昆賢參與犯附表編
      號3、4部分犯行中所分擔部分犯行之程度，被告2人各次
      行竊所得財物之價值、所竊財物均未扣案返還告訴人，暨
      考量被告2人犯罪之動機、目的、手段，及被告2人所陳之
      智識程度、家庭經濟、生活狀況等一切情狀，分別量處如
      附表各編號主文欄所示之刑，並就得易科罰金之刑部分，
      諭知易科罰金之折算標準。
 　2、按關於數罪併罰之案件，如能俟被告所犯數罪全部確定後
      ，於執行時，始由該案犯罪事實最後判決之法院所對應之
      檢察署檢察官，聲請該法院裁定之，無庸於每一個案判決
      時定其應執行刑，則依此所為之定刑，不但能保障被告（
      受刑人）之聽審權，符合正當法律程序，更可提升刑罰之
      可預測性，減少不必要之重複裁判，避免違反一事不再理
      原則情事之發生（最高法院110年度台抗大字第489號裁定
      參照）。查被告蔡忠義犯如附表編號1、2、5至8所示各次
      犯行，被告林昆賢犯如附表編號2、3、4所示部分犯行，
      分別量處如附表相關編號所示之刑，惟被告蔡忠義、林昆
      賢均另涉犯竊盜、詐欺等多案，分別於本院及其他院審理
      中，均尚未確定乙節，有臺灣高等法院被告前案紀錄表在
      卷可按，與被告2人本案所犯附表所示相關犯行，有可合
      併定執行刑之情況，揆諸前開說明，俟被告2人所犯數罪
      全部確定後，由被告2人所犯數罪之犯罪事實最後確定法
      院所對應之檢察署檢察官聲請該法院裁定為宜，爰不予定
      應執行刑，併此說明。
三、沒收：
（一）犯罪所得：
   1、按犯罪所得，屬於犯罪行為人者，沒收之；前二項之沒收
      ，於全部或一部不能沒收或不宜執行沒收時，追徵其價額
      ；第1項及第2項之犯罪所得，包括違法行為所得、其變得
      之物或財產上利益及其孳息，刑法第38條之1第1項前段、
      第3項、第4項定有明文。又按犯罪所得之沒收、追繳或追
      徵，在於剝奪犯罪行為人之實際犯罪所得（原物或其替代
      價值利益），使其不能坐享犯罪之成果，重在犯罪者所受
      利得之剝奪，兼具刑罰與保安處分之性質，故無利得者自
      不生剝奪財產權之問題。因此，即令二人以上共同犯罪，
      關於犯罪所得之沒收、追繳或追徵，亦應各按其利得數額
      負責，並非須負連帶責任（最高法院105年度台上字第115
      6號判決意旨參照）。
 　2、經查：
　 （1）被告蔡忠義犯附表編號6、8部分犯行，其中附表編號6
        之告訴人王姿雅稱被告蔡忠義除竊得附表編號6所示財
        物外，所竊取零錢現金約1000元及員工上衣1件等物，
        附表編號8之告訴人李國源稱被告蔡忠義除竊取筆記型
        電腦外，另竊取皮包1個（內有母親身分證、健保卡及
        現金1000元等財物），妹妹所有包包1個（內置有學習
        教材、提款卡及現金1500元等財物），但被告蔡忠義則
        稱其僅竊得如附表編號6所示財物，且其未竊取李國源
        所稱之錢包或包包等物，是就上開告訴人王姿雅、李國
        源所稱遭竊財物項目，據卷內並無相關事證可認被告蔡
        忠義竊取如告訴人王姿雅、李國源所稱上開財物，是依
        罪證有疑利於被告，難認被告蔡忠義就附表編號6、8部
        分犯行並有竊得上開部分財物，是被告蔡忠義犯附表編
        號1、5至8所示各次竊盜犯行，竊得如附表編號1、5至8
        所示之物，均屬被告蔡忠義本案犯罪所得，雖未扣案，
        惟依刑法第38條之1第1項前段規定，宣告沒收之，並依
        同條第3項規定，於全部或一部不能沒收或不宜執行沒
        收時，追徵其價額。附表編號1、5至8所示告訴人於本
        案裁判確定後，仍得就執行沒收之範圍內，依刑事訴訟
        法第473條相關規定向檢察官聲請發還，併予敘明。
 　（2）被告林昆賢與蔡忠義共犯附表編號3、4部分，雖竊得附
        表編號3、4所示物品，但被告林昆賢否認分得所竊得財
        物，並觀被告林昆賢與蔡忠義犯附表編號3、4所示犯行
        之監視器翻拍照片，均由被告蔡忠義下手取走機檯內及
        上方物品，林昆賢則均在旁把風，就此部分竊盜所取得
        財物顯非由被告林昆賢所掌控，而具有實質支配權，故
        就被告林昆賢部分均不為沒收之諭知。　　　　
 　（3）另本案被告林昆賢、蔡忠義所犯附表編號2、3所持以竊
        盜之螺絲起子1支，及被告蔡忠義另犯附表編號6所用以
        行竊之質地堅硬之條狀物等，雖係供被告林昆賢、蔡忠
        義犯附表編號2、3、6所示犯行使用之物，然因未扣案
        ，是否尚存顯有疑義，且均非屬違禁物，為之另啟刑事
        執行程序，顯不符成本效益，是認對該物宣告沒收或追
        徵，欠缺刑法上之重要性，爰依刑法第38條之2第2項規
        定不予宣告沒收。
據上論斷，應依刑事訴訟法第299條第1項前段，判決如主文。　
本案經檢察官王銘裕提起公訴，檢察官楊舒雯、黃怡華到庭執行
職務。
中　　華　　民　　國　　110 　年　　10　　月　　29　　日
                  刑事第二十一庭法  官  程克琳
以上正本證明與原本無異。 
如不服本判決應於收受送達後20日內向本院提出上訴書狀，並應
敘述具體理由；其未敘述上訴理由者，應於上訴期間屆滿後20日
內向本院補提理由書（均須按他造當事人之人數附繕本）「切勿
逕送上級法院」。告訴人或被害人如對於本判決不服者，應具備
理由請求檢察官上訴，其上訴期間之計算係以檢察官收受判決正
本之日期為準。 因疫情而遲誤不變期間，得向法院聲請回復原
狀。
                                書記官  楊湘雯
中　　華　　民　　國　　110 　年　　10　　月　　29　　日
附錄本案論罪科刑法條：
刑法第320條：
意圖為自己或第三人不法之所有，而竊取他人之動產者，為竊盜
罪，處5年以下有期徒刑、拘役或50萬元以下罰金。
意圖為自己或第三人不法之利益，而竊佔他人之不動產者，依前
項之規定處斷。
前二項之未遂犯罰之。
刑法第321條：
犯前條第1項、第2項之罪而有下列情形之一者，處6月以上5年以
下有期徒刑，得併科50萬元以下罰金：
一、侵入住宅或有人居住之建築物、船艦或隱匿其內而犯之。
二、毀越門窗、牆垣或其他安全設備而犯之。
三、攜帶兇器而犯之。
四、結夥三人以上而犯之。
五、乘火災、水災或其他災害之際而犯之。
六、在車站、港埠、航空站或其他供水、陸、空公眾運輸之舟、
    車、航空機內而犯之。
前項之未遂犯罰之。

附表：被告2人共同或分別所為竊盜犯行
編 號 被害人 告訴人 行為人 日    期  地  點 犯罪方法   竊得財物 主文 宣告刑/沒收  1 楊文龍 蔡忠義 109年12月22日凌晨2時51分許。  臺北市○○區○○街0號「萊亞」夾娃娃機店 徒手將夾娃娃機檯置物箱門破壞竊取箱內財物 藍芽耳機1副 頸部按摩器1個 蔡忠義犯竊盜罪，處有期徒刑肆月，如易科罰金，以新臺幣壹仟元折算壹日。 未扣案犯罪所得藍芽耳機壹副、頸部按摩機壹個均沒收，於全部或一部不能沒收或不宜執行沒收時，追徵其價額。  2 周志明管理之土地公廟 蔡忠義 林昆賢 於110年1月23日上午5時20分許 臺北市○○區○○街00號 林昆賢與蔡忠義商議妥至該廟內竊取神像金牌，由蔡忠義準備具殺傷力十字型螺絲起子1支交予林昆賢，由林昆賢踰越水泥牆邊小洞處進入土地公廟內，蔡忠義在外把風，林昆賢著手持螺絲起子卸下神像前防盜壓克力板之螺絲後，但仍無法開啟或破壞該壓克力板而不遂。 未竊得財物 蔡忠義共同犯攜帶兇器踰越牆垣竊盜未遂罪，處有期徒刑肆月，如易科罰金，以新臺幣壹仟元折算壹日。 林昆賢共同犯攜帶兇器踰越牆垣竊盜未遂罪，處有期徒刑肆月，如易科罰金，以新臺幣壹仟元折算壹日。  3 王榮  林昆賢 蔡忠義 （另簽分偵辦） 110年1月23日上午6時至7時許間 臺北市○○區○○路0段000巷0號娃娃機店 持具殺傷力之一字型螺絲起子先破壞機檯外框後，徒手擊碎玻璃竊取機檯內財物 藍芽耳機2副 行動電源1個 林昆賢共犯攜帶兇器竊盜罪，處有期徒刑柒月。  4 林志龍 林昆賢 蔡忠義 （另簽分偵辦） 110年1月27日凌晨4時至5時許間 臺北市○○區○○路0段000巷00號「山上娛樂」選物販賣店 徒手 海賊王景品公仔2組 林昆賢共同犯竊盜罪，處有期徒刑參月，如易科罰金，以新臺幣壹仟元折算壹日。  5 傅涵 /店長 蔡忠義 110年3月10日下午4時37分許 臺北市○○區○○○路000號「臺灣大哥大西門町直營門市」 徒手 藍芽耳機1副 廠牌：廣穎、型號：BP61運動型耳式防水藍芽耳機  蔡忠義犯竊盜罪，處有期徒刑肆月，如易科罰金，以新臺幣壹仟元折算壹日。 未扣案犯罪所得藍芽耳機壹副沒收，於全部或一部不能沒收或不宜執行沒收時追徵其價額。  6 王姿雅 蔡忠義 110年3月12日零時許 臺北市○○區○○路○段000號麵店 持木條狀硬物破壞大門門鎖方式進入店內 現金捌佰元 餅乾1袋 酒2瓶 平板電腦2臺 蔡忠義犯攜帶兇器毀損安全設備竊盜罪，處有期徒刑拾月。 未扣案犯罪所得現金捌佰元、餅乾壹袋、酒貳瓶、平版電腦貳臺均沒收，於全部或一部不能沒收或不宜執行沒收時追徵其價額。  7 林宜新 蔡忠義 110年3月18日4時至5時許間 臺北市○○區○○路000號4樓樓梯間處 大門未鎖 自行車1臺 廠牌：捷安特） 打氣桶1個 自行車專用鞋1雙 蔡忠義犯侵入住宅竊盜罪，處有期徒刑拾月。 未扣案犯罪所得自行車壹臺（廠牌捷安特）、打氣桶壹個、自行車專用鞋壹雙均沒收，於全部或一部不能沒收或不宜執行沒收時追徵其價額。  8 李國源 蔡忠義 110年3月26日上午3時至5時許間 臺北市○○區○○街0巷0號住處內 住處大門未鎖 筆記型電腦1臺 蔡忠義犯侵入住宅竊盜罪，處有期徒刑拾月。 未扣案犯罪所得筆記型電腦壹臺沒收，於全部或一部不能沒收或不宜執行沒收時，追徵其價額。